【裁判字號】    97,易,3245
【裁判日期】    971219
【裁判案由】    毒品危害防制條例
【裁判全文】
臺灣臺北地方法院刑事判決              97年度易字第3245號
公  訴  人  臺灣臺北地方法院檢察署檢察官
被      告  甲○○
                    （另案執行中）
上列被告因違反毒品危害防制條例案件，經檢察官提起公訴（97
年度毒偵字第3162號），被告於準備程序中就被訴事實為有罪之
陳述，經本院合議庭裁定改用簡式審判程序，判決如下：
    主  文
甲○○施用第二級毒品，累犯，處有期徒刑捌月，減為有期徒刑
肆月，如易科罰金，以新臺幣壹仟元折算壹日。扣案甲基安非他
命（驗餘總淨重壹點伍捌公克）沒收銷燬、包裝上開毒品之包裝
袋貳個、吸食器壹支均沒收。
    事  實
一、甲○○於(1)民國85年因非法販賣化學合成麻醉藥品、違反藥
    事法、非法吸用化學合成麻醉藥品案件，經本院85年度訴字
    第177 號判決分別判處有期徒刑5 年1 月、5 月、4 月，經
    定執行刑為有期徒刑5 年6 月，於88年4 月14日縮短刑期假
    釋出監。(2)89年因施用毒品案件，經本院同年度毒聲字第27
    77號裁定令入勒戒處所觀察勒戒後，認無繼續施用傾向，於
    89年11月24日出勒戒處所執行完畢，嗣經臺灣臺北地方法院
    檢察署檢察官89年度毒偵字第3414號為不起訴處分確定。(3)
    91年因施用毒品案件，經本院同年度毒聲字第201 號裁定令
    入勒戒處所觀察勒戒後，因認有繼續施用毒品傾向，經臺灣
    臺北地方法院檢察署檢察官起訴並聲請強制戒治，而經本院
    91年度毒聲字第838 號裁定令入戒治處所施以強制戒治，嗣
    因戒治成效經評定為合格，認無繼續戒治必要，經本院91年
    度毒聲字第2166號裁定停止戒治，而於91年12月3 日停止強
    制戒治，所餘戒治期間付保護管束，保護管束期間至92年5
    月1 日屆滿，期滿未經撤銷停止強制戒治，視為強制戒治執
    行完畢，並經本院91年度易字第764 號判決處有期徒刑6 月
    確定。(1)之假釋嗣經撤銷，而與(3)之刑接續執行，於94年7
    月31日執行完畢。猶未戒除毒癮，於96年1 月19日中午12時
    許，在臺北市○○區○○街86巷10號之住處內，將甲基安非
    他命置於其所有之吸食器內，用火燒烤以吸食其所產生煙霧
    之方式，施用第二級毒品甲基安非他命（起訴書誤載為安非
    他命，應予更正）1 次。嗣經警於同日晚間6 時45分許，在
    上開住處查獲並扣得其所有且供本案施用之甲基安非他命2
    包（驗餘總淨重1.58公克）、吸食器1 支，並採其尿液送驗
    結果呈甲基安非他命陽性反應，始悉上情（本次查獲甲○○
    持有第一級毒品海洛因部分及當場經警另扣得第一級毒品海
    洛因13包、分裝杓管2 支與分裝袋5 只部分，業經本院以96
    年度訴字第647 號判處有期徒刑1 年6 月，減為有期徒刑9
    月確定，並宣告前揭扣案物沒收銷燬及沒收確定）。
二、案經臺北縣政府警察局信義分局報請臺灣臺北地方法院檢察
    署檢察官偵查起訴。於準備程序中，被告就被訴事實為有罪
    之陳述，經本院合議庭裁定改用簡式審判程序。
    理  由
一、訊據被告甲○○對於前揭犯罪事實坦承不諱（見本院97年11
    月28日審判筆錄），且其於96年1 月19日為警查獲後排放採
    集之尿液，經送檢驗結果，確呈安非他命、甲基安非他命陽
    性反應，有臺灣尖端先進生技醫藥股份有限公司96年1 月29
    日所出具之濫用藥物檢驗報告（見臺灣臺北地方法院檢察署
    96年度毒偵字第282 號偵查卷宗第78頁）1 紙在卷可稽，此
    外，復有扣案之甲基安非他命2 包（共淨重1.6 公克，共取
    樣0.02公克，驗餘共淨重1.58公克），經送驗結果，均檢出
    第二級毒品甲基安非他命成分，此有臺北市政府警察局96年
    5 月8 日北市鑑毒字第101 號鑑驗通知書1 紙附卷可參（見
    本院卷第25頁），足徵被告前開出於任意性之自白與事實相
    符，堪以採信。本案事證明確，被告犯行堪以認定，應依法
    論科。
二、甲○○前於91年間因施用毒品案件，經本院同年度毒聲字第
    201 號裁定令入勒戒處所觀察勒戒後，因認有繼續施用毒品
    傾向，經臺灣臺北地方法院檢察署檢察官起訴並聲請強制戒
    治，而經本院91年度毒聲字第838 號裁定令入戒治處所施以
    強制戒治，嗣因戒治成效經評定為合格，認無繼續戒治必要
    ，經本院91年度毒聲字第2166號裁定停止戒治，而於91年12
    月3 日停止強制戒治，所餘戒治期間付保護管束，保護管束
    期間至92年5 月1 日屆滿，期滿未經撤銷停止強制戒治，視
    為強制戒治執行完畢，並經本院91年度易字第764 號判決處
    有期徒刑6 月確定之事實，有臺灣高等法院被告前案紀錄表
    1 份在卷可稽，是被告於觀察、勒戒執行完畢後5 年內，再
    犯本案施用毒品犯行，應依毒品危害防制條例第10條規定逕
    予追訴處罰。
三、按甲基安非他命為毒品危害防制條例第2 條第2 項第2 款明
    定之第二級毒品，不得非法持有、施用。核被告所為，係犯
    毒品危害防制條例第10條第2 項之施用第二級毒品罪。其持
    有第二級毒品之低度行為，應為施用之高度行為所吸收，不
    另論罪。又被告有如事實欄所載犯罪科刑及執行之紀錄，有
    臺灣高等法院被告前案紀錄表1 份在卷可稽，其受有期徒刑
    執行完畢後，5 年以內故意再犯本件有期徒刑以上之罪，係
    屬累犯，應依刑法第47條第1 項前段規定加重其刑。爰審酌
    被告前經觀察、勒戒後，猶未戒除施用毒品惡習，足徵其自
    我檢束能力低弱，惟其施用毒品係戕害自身健康，且犯後坦
    承犯行，尚具悔意，及其犯罪之動機、目的、手段等一切情
    狀，認公訴人具體求處有期徒刑8 月應屬適當，爰量處如主
    文所示之刑，以資懲儆。又本案被告犯罪時間在96年4 月24
    日以前，且非中華民國九十六年罪犯減刑條例第3 條第1 項
    所定不予減刑之罪，爰依該條例第2 條第1 項第3 款、第7
    條之規定，減其宣告刑二分之一，併依同條例第9 條之規定
    ，諭知減刑後易科罰金之折算標準。
四、扣案之第二級毒品甲基安非他命（驗餘總淨重1.58公克）應
    依毒品危害防制條例第18條第1 項前段規定宣告沒收並銷燬
    之。至於鑑驗耗損部分，既已滅失不存在，自無庸併予宣告
    沒收。包裝上開毒品之包裝袋2 個，均具有防止毒品裸露、
    逸出及潮濕之功用，並便於攜帶，自屬供被告施用第二級毒
    品犯罪所用之物，且該包裝袋連同袋內盛裝之上開毒品均屬
    被告所有之物，業據被告供承在卷，爰依刑法第38條第1 項
    第2 款規定，就該包裝袋2 個併予宣告沒收。另扣案之吸食
    器1 支為被告犯本案所用之物，且為被告所有，此據被告供
    明（見本院卷第40頁反面），應依刑法第38條第1 項第2 款
    規定宣告沒收。至扣案之第一級毒品海洛因13包（淨重1.6
    公克）、分裝杓管2 支與分裝袋5 只部分，依卷內證據無法
    證明該等扣案物與被告施用本案第二級毒品之犯行間有何關
    聯，而沒收既屬從刑之一種，依主從不可分原則，自應附隨
    於主刑而同時宣告之，上開物品既與本案無關，爰不另為沒
    收銷燬之宣告，附此敘明。
據上論斷，應依刑事訴訟法第273 條之1 第1 項、第299 條第1
項前段，毒品危害防制條例第10條第2 項、第18條第1 項前段，
刑法第11條前段、第47條第1 項、第41條第1 項前段、第38條第
1 項第2 款，中華民國九十六年罪犯減刑條例第2 條第1 項第3
款、第7 條、第9 條，判決如主文。
本案經檢察官杜慧玲到庭執行職務
中    華    民    國    97    年    12    月    19    日
                  刑事第十庭  法  官  謝昀璉
上正本證明與原本無異。
如不服本判決應於收受送達後10日內向本院提出上訴書狀，並應
敘述具體理由；其未敘述上訴理由者，應於上訴期間屆滿後20日
內向本院補提理由書（圴須按他造當事人之人數附繕本）「切勿
逕送上級法院」。
                              書記官  鄭雅文
中    華    民    國    97    年    12    月    23    日
附錄法條：毒品危害防制條例第10條第2 項。
毒品危害防制條例第10條
施用第一級毒品者，處6 月以上5 年以下有期徒刑。
施用第二級毒品者，處3 年以下有期徒刑。


司法院資訊處製作；財團法人民間司法改革基金會備份。
